Images du répertoire du notaire Joseph Prévost pour l'étude XXXII
Archives nationales de France
Images du répertoire du notaire Joseph Prévost pour l'étude XXXII
20 juin 1724 - 1er mai 1752
MC/RE/XXXII/3
Etude XXXII; Prévost, Joseph
Un registre.
Archives nationales de France
Minutes et répertoires: la loi 2008-696 du 15 juillet 2008 relative aux archives a fixé à 75 ans à compter de la date de l'acte, ou à 25 ans à compter de la date du décès de l'intéressé si ce délai est plus bref, le délai de communication des minutes et répertoires des notaires; ce délai est porté à 100 ans à compter de la date de l'acte si le document se rapporte à un mineur (code du Patrimoine, articles L213-2, 4e d et 5e).
Autres documents de l'étude (dossiers de clients, comptabilité...): s'agissant d'archives privées, ces documents sont communicables selon les modalités fixées par le déposant ou le donateur.
Certains documents ne sont pas accessibles sous leur forme originale en raison de leur mauvais état de conservation.
Registre entré en 1944.
Le registre comporte 536 feuillets et fait partie d'un registre de 574 feuillets de papier manuscrits, hauteur 37 x largeur 25 cm non folioté par le notaire. Le registre est en mauvais état. Les feuillets 95, 96, 462, 463 sont déreliés. Les feuillets 257, 258, 402, 447 sont déchirés. Enfin les bordures des feuillets s'effritent.
Registre folioté en 2004 (foliotation non visible à l'écran).
Images des répertoires de l'étude XXXII
Archives de l'étude XXXII
répertoire d'officier public ministériel
- Répertoire chronologique pour la période du 20 juin 1724 au 1er mai 1752, 20 juin 1724 - 1er mai 1752; MC/RE/XXXIII/3
  Le répertoire se compose de 4 parties.
  La première concerne les minutes passées entre le 20 juin 1724 et le 29 avril 1752.
  La seconde partie concerne les contrats de tontines passés entre le 10 juillet 1734 et le 30 août 1746.
  La troisième partie regroupe les constitutions de rentes viagères passées entre le 8 novembre 1751 et le 7 mars 1752
  Enfin, la quatrième partie est un état des actes signés par maître Louis Vatry en substitution de maître Joseph Prévost durant la maladie de ce dernier.
  Pour chacune de ces parties le repertoire contient les informations suivantes: 1. date du jour; 2. nature de l'acte; 3. nom, prénom, des parties
  Le registre contient aussi les actes de Louis Vatry et Antoine Touvenot du 1er mai 1752 au 20 mars 1754.
  répertoire
  - Page de titre, 1 r°; 1 feuillet
  - Liste chronologique des actes pour la période du 20 juin au 31 décembre 1724, 20 juin - 31 décembre 1724; 2 r°-18 v°; 17 feuillets
    Les constitutions de rentes viagères sur les tailles sont inscrites à la fin de l'année.
  - Liste chronologique des actes pour la période du 2 janvier au 31 décembre 1725, 2 janvier - 31 décembre 1725; 19 r°-34 r°; 16 feuillets
  - Liste chronologique des actes pour la période du 2 janvier au 31 décembre 1726, 2 janvier - 31 décembre 1726; 34 r°-48 v°; 15 feuillets
  - Liste chronologique des actes pour la période du 3 janvier au 31 décembre 1727, 3 janvier - 31 décembre 1727; 49 r°-62 v°; 14 feuillets
  - Liste chronologique des actes pour la période du 3 janvier au 31 décembre 1728, 3 janvier - 31 décembre 1728; 63 r°-81 v°; 19 feuillets
  - Liste chronologique des actes pour la période du 3 janvier au 31 décembre 1729, 3 janvier - 31 décembre 1729; 82 r°-101 v°; 20 feuillets
  - Liste chronologique des actes pour la période du 1er janvier au 31 décembre 1730, 1er janvier - 31 décembre 1730; 102 r°-124 v°; 23 feuillets
  - Liste chronologique des actes pour la période du 2 janvier au 31 décembre 1731, 2 janvier - 31 décembre 1731; 125 r°-144 v°; 20 feuillets
  - Liste chronologique des actes pour la période du 3 janvier au 31 décembre 1732, 3 janvier - 31 décembre 1732; 145 r°-164 v°; 20 feuillets
  - Liste chronologique des actes pour la période du 2 janvier au 31 décembre 1733, 2 janvier - 31 décembre 1733; 165 r°-183 v°; 19 feuillets
  - Liste chronologique des actes pour la période du 4 janvier au 31 décembre 1734, 4 janvier - 31 décembre 1734; 184 r°-200 v°; 19 feuillets
  - Liste chronologique des actes pour la période du 4 janvier au 30 décembre 1735, 4 janvier - 30 décembre 1735; 201 r°-219 v°; 19 feuillets
  - Liste chronologique des actes pour la période du 2 janvier au 31 décembre 1736, 2 janvier - 31 décembre 1736; 220 r°-245 v°; 26 feuillets
  - Liste chronologique des actes pour la période du 2 janvier au 31 décembre 1737, 2 janvier - 31 décembre 1737; 246 r°-260 v°; 15 feuillets
  - Liste chronologique des actes pour la période du 2 janvier au 31 décembre 1738, 2 janvier - 31 décembre 1738; 261 r°-275 r°; 15 feuillets
  - Liste chronologique des actes pour la période du 1er janvier au 31 décembre 1739, 1er janvier - 31 décembre 1739; 275 r°-290 r°; 16 feuillets
  - Liste chronologique des actes pour la période du 2 janvier au 30 décembre 1740, 2 janvier - 30 décembre 1740; 290 r°-304 r°; 15 feuillets
  - Liste chronologique des actes pour la période du 3 janvier au 29 décembre 1741, 3 janvier - 29 décembre 1741; 304 v°-319 r°; 16 feuillets
  - Liste chronologique des actes pour la période du 4 janvier au 31 décembre 1742, 4 janvier - 31 décembre 1742; 319 r°-335 v°; 17 feuillets
  - Liste chronologique des actes pour la période du 2 janvier au 31 décembre 1743, 2 janvier - 31 décembre 1743; 336 r°-351 r°; 16 feuillets
  - Liste chronologique des actes pour la période du 1er janvier au 31 décembre 1744, 1er janvier - 31 décembre 1744; 351 v°-368 v°; 18 feuillets
  - Liste chronologique des actes pour la période du 2 janvier au 30 décembre 1745, 2 janvier - 30 décembre 1745; 369 r°-389 v°; 21 feuillets
  - Liste chronologique des actes pour la période du 5 janvier au 31 décembre 1746, 5 janvier - 31 décembre 1746; 389 v°-412 v°; 24 feuillets
  - Liste chronologique des actes pour la période du 2 janvier au 31 décembre 1747, 2 janvier - 31 décembre 1747; 412 v°-434 v°; 23 feuillets
  - Liste chronologique des actes pour la période du 3 janvier au 31 décembre 1748, 3 janvier - 31 décembre 1748; 435 r°-457 v°; 23 feuillets
  - Liste chronologique des actes pour la période du 2 janvier au 31 décembre 1749, 2 janvier - 31 décembre 1749; 458 r°-477 v°; 20 feuillets
  - Liste chronologique des actes pour la période du 2 janvier au 31 décembre 1750, 2 janvier - 31 décembre 1750; 477 v°-497 v°; 21 feuillets
  - Liste chronologique des actes pour la période du 1er janvier au 31 décembre 1751, 1er janvier - 31 décembre 1751; 497 v°-515 v°; 19 feuillets
  - Liste chronologique des actes pour la période du 2 janvier au 29 avril 1752, 2 janvier - 29 avril 1752; 515 v°-521 v°; 7 feuillets
  - Listes chronologiques de constitutions de rentes pour la période du 10 juillet 1734 au 7 mars 1752, 10 juillet 1734 - 7 mars 1752; 557 r°-570 v°; 14 feuillets
    - Liste chronologique des contrats de tontine pour la période du10 juillet 1734 au 30 avril 1746, 10 juillet 1734 - 30 avril 1746; 557 r°-568 v°; 12 feuillets
    - "Liste chronologique des constitutions de rentes viagères créées par édit de may 1751" pour la période du 8 novembre 1751 au 7 mars 1752, 8 novembre 1751 - 7 mars 1752; 569 r°-570 v°; 2 feuillets
  - "Etat des actes signés en premier par maître Vatry, notaire lors du décès de Maître Prévost, notaire, son beau père, desquels Maître Touvenot le jeune a les minutes comme successeur de maître Prévost" pour la période du 22 avril 1751 au 1er mai 1752, 22 avril 1751 - 1er mai 1752; 571 r°-571 v°; 1 feuillet